臺灣高等法院臺中分院刑事判決　　　　　　　　　　九十四年度上易字第三九六號
　　上　訴　人
　　即　被　告　甲○○
右上訴人，因被告竊盜案件，不服臺灣臺中地方法院九十三年度易字第二二一五號，
中華民國九十四年二月十四日第一審判決（起訴案號：台灣台中地方法院檢察署九十
三年度偵字第一六一七七號）提起上訴，本院判決如左：
    主  文
上訴駁回。
    事實及理由
一、本案經本院審理結果，認第一審判決以上訴人即被告（下稱被告）甲○○，攜帶
    兇器竊盜，累犯，量處有期徒刑一年，並將扣案已研磨過之六角扳手貳支、已研
    磨過之萬能鑰匙壹支、扳手壹支，均宣告沒收。經核其認事用法及量刑均無不當
    ，應予維持，並引用第一審判決書記載之事實、證據及理由（如附件）。
二、被告提起上訴略稱：其僅騎機車經過，用手摸電動鑿子、發電機一下，並未竊盜
    該等物品，且扣案兇器並非在其身上查獲，而係在機車置物箱內查獲，告訴人乙
○○前後之指稱不符，被告實未竊盜云云。惟查，被告於警訊、偵查中均坦承有
    竊盜該電動鑿子之情事在卷，又依現場相片所示，該物品放在地上，惟該貨車並
    無車棚，車上亦有許多工具，所有權人將該鑿子放在車上應無困難，顯見該物品
    應係遭人自車上取走移動，應極明確，是告訴人乙○○於原審及本院指稱：電鑽
    係放在被告機車踏板上，被其師傅追到而機車倒地，留在地上云云，符合事實，
    應堪採信。再者，被告身上被查獲扣案扳手等物乙節，有被告之警訊筆錄可憑，
    被告警訊時先否認有竊盜犯行，但承認該扳子等物係在其身上查獲，並且表明要
    選任辯護人，卻與友人電話聯絡後，坦承有竊盜電鑽之犯行，足見被告警訊供詞
    之任意性，應堪採認，甚為明顯，被告上開改稱扳子等係在機車置物箱查獲云云
    ，核係卸責之詞，難以輕信。又被告於原審通緝到案時，並未請求調查何項證據
    ，依上所述，已足以認定被告之犯行，則被告再請求調閱該路口監視器乙節，核
    非必要。且告訴人並非一開始即目睹竊盜之經過，則伊於偵審中之指稱，縱稍有
    出入，亦無礙被告上開犯行認定，被告辯稱伊之指稱前後不符，應不可採信云云
    ，礙難採信。況且，查獲現狀，已有相片可據，並據告訴人陳稱至詳在卷，被告
    再請求向警局調閱該等之相片，亦非必要。從而，原審詳述理由後，認定被告有
    上開竊盜電鑽犯行（發電機部分，不另為其無罪之諭知），並以被告前有竊盜前
    科等一切情狀，量處被告有期徒刑一年，復將扣案物品宣告沒收，經核自無不合
    。此外，被告在本院並未提出其他有利之證據及辯解，是其猶執陳詞，提起上訴
    否認上開犯行，核為無理由，自應予駁回。
據上論斷，應依刑事訴訟法第三百七十三條、第三百六十八條，判決如主文。
本案經檢察官丙○○到庭執行職務
中      華      民      國    九十四    年      四      月    二十六    日
                                臺灣高等法院臺中分院刑事第一庭
                                      審判長法  官  陳  紀  綱
                                            法  官  陳  登  源
                                            法  官  蔡  聰  明
右正本證明與原本無異。
不得上訴。
                                            書記官  郭  振  祥
中      華      民      國      九十四   年      四       月   二十七   日
刑法第三百二十一條：
犯竊盜罪而有左列情形之一者，處六月以上五年以下有期徒刑：
一、於夜間侵入住宅或有人居住之建築物、船艦或隱匿其內而犯之者。
二、毀越門扇、牆垣或其他安全設備而犯之者。
三、攜帶兇器而犯之者。
四、結夥三人以上而犯之者。
五、乘火災、水災或其他災害之際而犯之者。
六、在車站或埠頭而犯之者。
前項之未遂犯罰之。                                                      Ｉ
